【裁判字號】    97,上訴,2902
【裁判日期】    980120
【裁判案由】    違反毒品危害防制條例
【裁判全文】
臺灣高等法院臺中分院刑事判決        97年度上訴字第2902號
上  訴  人
即  被  告  乙○○
                    號
                    現另案在臺灣雲林第二監獄執行中
指定辯護人  本院公設辯護人 丁○○
上  訴  人
即  被  告  戊○○
                    巷33弄2.
                    現另案
選任辯護人  林世祿律師
上列上訴人因違反毒品危害防制條例案件，不服臺灣彰化地方法
院97年度訴字第2009號中華民國97年10月3日第一審判決（起訴
案號：臺灣彰化地方法院檢察署97年度偵字第5259、5385號），
提起上訴，本院判決如下：
    主  文
原判決撤銷。
乙○○犯如附表壹所示之罪，各處如附表壹所示之刑，應執行有
期徒刑拾柒年陸月，扣案如附表貳編號一至三所示之物均沒收，
未扣案因販賣第一級毒品所得新臺幣壹萬柒仟元連帶沒收，如全
部或一部不能沒收時，以其財產連帶抵償之。
戊○○犯如附表壹所示之罪，各處如附表壹所示之刑，應執行有
期徒刑拾陸年陸月，扣案如附表貳編號一至三所示之物均沒收，
未扣案因販賣第一級毒品所得新臺幣壹萬柒仟元沒收，如全部或
一部不能連帶沒收時，以其財產連帶抵償之。
    事  實
一、乙○○（綽號阿輝、阿隆）前因施用第一級毒品、第二級毒
    品案件，經本院以九十四年度上訴字第一六八六號分別判處
    有期徒刑一年四月、八月，應執行有期徒刑一年十月確定，
    嗣經送監執行，於民國九十六年二月十七日因縮短刑期假釋
    出監付保護管束，於假釋期間，復因違反保護管束應遵守事
    項情節重大，經撤銷假釋，惟因中華民國九十六年罪犯減刑
    條例於九十六年七月十六日施行，上開施用第一級毒品、第
    二級毒品案件，經本院於九十六年九月二十九日以九十六年
    度聲減字第三○六一號裁定分別減為有期徒刑八月、四月，
    應執行有期徒刑十一月確定，因減刑前已執行之刑期超過減
    刑後之刑期，而無庸再執行殘刑，應以九十六年七月十六日
    上開減刑條例施行日為執行完畢日。戊○○（綽號阿春、阿
    和）前因施用第一級毒品、第二級毒品案件，經原審以九十
    四年度訴字第八○○號分別判處有期徒刑七月、四月，應執
    行有期徒刑十月確定；因施用第一級毒品、第二級毒品案件
    ，經原審以九十四年度訴字第一三七二號分別判處有期徒刑
    九月、五月，應執行有期徒刑一年確定，因恐嚇取財案件，
    經臺灣雲林地方法院以九十五年度虎簡字第四○號判處有期
    徒刑六月確定，因詐欺案件，經原審以九十五年度簡字第一
    三九號判處有期徒刑五月確定，上開三案，再經原審以九十
    六年度聲減字第四○五八號裁定分別減為有期徒刑四月又十
    五日、二月又十五日、三月、二月又十五日，並合併定其應
    執行之刑為有期徒刑十一月確定；復與首揭案件送監接續執
    行，於九十六年七月十六日執行完畢。
二、詎乙○○、戊○○仍不知警惕，均明知海洛因為毒品危害防
    制條例第二條第二項第一款所列管之第一級毒品，不得非法
    販賣，竟共同基於販賣第一級毒品海洛因以營利之犯意聯絡
    ，自九十七年二月中旬某日起至同年六月三日為警逮捕前某
    日止，先撥打己○○（綽號嫂子）所持用門號000000
    0000、0000000000號行動電話與己○○聯繫
    ，約定在彰化縣社頭鄉某處，以第一級毒品海洛因一錢（三
    點七五公克）新臺幣（下同）二萬二千元之價格，共同向己○○（綽號嫂子）販入數量半錢或一錢之第一級毒品海洛因
    多次後，再由乙○○在其位於彰化縣社頭鄉○○村○○路七
    六○巷三四弄十二號二樓租屋處，將販入之第一級毒品海洛
    因與葡萄糖以二比一之比例混合後，俟欲購買毒品者撥打乙○○所持用門號0000000000、00000000
    00號行動電話或戊○○所持用門號0000000000
    號行動電話與其等聯繫，並議妥購買第一級毒品海洛因之數
    量、金額、時間、地點後，再由乙○○、戊○○獨自一人，
    或共同攜帶約定數量之第一級毒品海洛因至約定地點交付予
    購買毒品者，並向購買毒品者收取價金。乙○○、戊○○即
    以上開方式，先後於如附表壹所示之時間、地點，販賣如附
    表壹所示金額之第一級毒品海洛因予如附表壹所示之購買毒
    品者。嗣經警於九十七年六月二日下午五時四十分許，在乙○○位於彰化縣社頭鄉○○村○○路七六○巷三四弄十二號
    二樓租屋處，當場逮捕因另案通緝之乙○○，並扣得如附表
    貳編號一、二、四所示之物；再於同月三日上午八時許，持
    原審核發之搜索票至戊○○位在彰化縣員林鎮○○里○○路
    ○段一八八巷三三弄二一號住處搜索，當場查獲戊○○，並
    扣得如附表貳編號三、五所示之物，而查悉上情。
三、案經彰化縣警察局田中分局報告臺灣彰化地方法院檢察署檢
    察官偵查起訴。
    理  由
一、按被告以外之人於審判外之言詞或書面陳述，除法律有規定
    者外，不得作為證據。被告以外之人於偵查中向檢察官所為
    之陳述，除顯有不可信之情況者外，得為證據。被告以外之
    人於審判外之陳述，雖不符前四條之規定，而經當事人於審
    判程序同意作為證據，法院審酌該言詞陳述或書面陳述作成
    時之情況，認為適當者，亦得為證據。當事人、代理人或辯
    護人於法院調查證據時，知有第一百五十九條第一項不得為
    證據之情形，而未於言詞辯論終結前聲明異議者，視為有前
    項之同意。刑事訴訟法第一百五十九條第一項、第一百五十
    九條之一第二項、第一百五十九條之五分別定有明文。經查
    ：
  (一)證人即購買毒品者許育瑋、許育誠、陳意忠、陳昭彰、劉嘉
    文、黃信嘉、張景登、吳維乾、陳年發、陳順良、林鉅偉、
    共同被告乙○○、戊○○於偵查中向檢察官所為證述，雖係
    被告乙○○、戊○○以外之人於審判外之言詞陳述，為傳聞
    證據，然其等於偵查中向檢察官所為證述，既經具結（偵字
    第五二五九號卷第六二、六六、七一、七六、八○、八五、
    一一二至一一五、一二六、一二七、一四五、一四八、一五
    八、一九○頁；下稱偵卷），且本院審酌該等言詞陳述係由
    證人出於自由意識而陳述，又無其他證據足認該等陳述有何
    顯不可信之情事等一切情況，依刑事訴訟法第一百五十九條
    之一第二項規定，認上開證人於偵訊中之證述，得採為認定
    本件犯罪事實所憑之證據。
  (二)證人許育瑋、許育誠、陳意忠、陳昭彰、劉嘉文、黃信嘉、
    張景登、吳維乾、陳年發、陳順良、林鉅偉、共同被告乙○○、戊○○於警詢時之證述，雖亦屬被告乙○○、戊○○以
    外之人於審判外之言詞陳述，為傳聞證據，然被告、辯護人
    於原審準備程序既均同意將之引為證據（原審卷第一四五頁
    ），且經原審及本院於審理時當庭直接提示而為合法之調查
    ，被告、辯護人均未於言詞辯論終結前聲明異議，本院復審
    酌該等言詞陳述係由證人出於自由意識而陳述，並無非法取
    證之情況，依刑事訴訟法第一百五十九條之五之規定，認上
    開證人於警詢時之證述，應得採為認定本件犯罪事實所憑之
    證據。
二、再按有事實足認被告或犯罪嫌疑人有最輕本刑為三年以上有
    期徒刑之罪嫌，並危害國家安全或社會秩序情節重大，而有
    相當理由可信其通訊內容與本案有關，且不能或難以其他方
    法蒐集或調查證據者，得發通訊監察書。通訊監察書，偵查
    中由檢察官依司法警察機關聲請或依職權核發，審判中由法
    官依職權核發。修正前通訊保障及監察法第五條第一項第一
    款、第二項分別定有明文。本件承辦警員對於被告乙○○所
    持用門號0000000000、0000000000號
    行動電話、被告戊○○所持用門號0000000000號
    行動電話，實施通訊監察，前經原審核准在案，此有詳載聲
    監案號、案由、監察電話、監察對象之原審通訊監察書附卷
    可參（田警分偵字第○○九七○○九一七七號警卷第一三二
    至一三七頁；下稱警卷一），均係依法所為之通訊監察，應
    具有證據能力。
三、認定事實之證據及理由：
  (一)上開販賣第一級毒品海洛因之事實，業據被告乙○○（和警
    分偵字第○九七○○一一三八一號警卷第一至五頁；下稱警
    卷二，偵卷第一四二至一四四、一五三、一五四、一五六、
    一五七頁，原審卷第二六、二七、一四五至一四七、二一三
    至二一五頁、本院卷）、戊○○（警卷一第八至十一頁，警
    卷二第六至十頁，偵卷第一一七至一二○、一四六、一四七
    、一九五至一九九、二○九、二一○頁，原審卷第二六、二
    七、一四五至一四七、二一三至二一五頁、本院卷）於警詢
    、偵訊、原審及本院審理時，均坦承不諱，復有門號000
    0000000（警卷一第三至六頁）、00000000
    00號（警卷一第十四至四六頁）之行動電話通訊監察譯文
    各一份、通訊監察錄音光碟一片（原審卷證物袋）在卷可稽
    ，以及如附表貳所示之物扣案為憑。另分別有下列證據可資
    佐證：
  1.附表壹編號一、二部分，經證人許育瑋於警詢（警卷一第四
    七至四九頁）、偵訊（偵卷第五九至六一頁）時，證述明確
    ，並有許育瑋以其所持用門號0000000000號行動
    電話撥打被告戊○○所持用門號0000000000行動
    電話之通訊監察譯文一份（偵卷第二二頁）、門號0000
    000000號行動電話申設人為許育瑋之基本資料查詢單
    一紙（原審卷第一六六頁）在卷可稽。
  2.附表壹編號三部分，經證人許育誠於警詢（警卷一第五四至
    五六頁）、偵訊（偵卷第六三至六五頁）時，證述明確，並
    有許育誠以其所持用門號0000000000號行動電話
    撥打被告乙○○所持用門號0000000000行動電話
    之通訊監察譯文一份（偵卷第二一頁）、門號000000
    0000號行動電話申設人為許育誠之基本資料查詢單一紙
    （原審卷第一六六頁）在卷可稽，又許育誠於上開期間確有
    施用第一級毒品海洛因，亦有臺灣高等法院被告前案紀錄表
    一份（原審卷第三七頁）在卷可考。
  3.附表壹編號四、五部分，經證人陳昭彰於警詢（警卷一第五
    九至六一頁）、偵訊（偵卷第七二至七五頁）時，證人陳意
    忠於警詢（警卷一第六九頁）時，分別證述明確，並有陳昭
    彰以門號000000000、000000000號市內
    電話、門號0000000000、0000000000
    、0000000000號行動電話撥打被告乙○○所持用
    門號0000000000號行動電話、被告戊○○所持用
    門號0000000000號行動電話之通訊監察譯文一份
    （偵卷第三三、三九頁）在卷可稽，又陳昭彰於上開期間確
    有施用第一級毒品海洛因，亦有臺灣高等法院被告前案紀錄
    表一份（原審卷第四七頁）在卷可考。
  4.附表壹編號六部分，經證人陳意忠於警詢（警卷一第六八至
    七○頁）、偵訊（偵卷第六七至六九頁）時，證述明確，並
    有陳意忠以其所持用門號0000000000號行動電話
    撥打被告戊○○所持用門號0000000000號行動電
    話之通訊監察譯文一份（偵卷第三三頁）、門號00000
    00000號行動電話申設人為與陳意忠同一戶籍地址之陳
    張鴛鴦之基本資料查詢單一紙（原審卷第一六八頁）在卷可
    稽。
  5.附表壹編號七至九部分，經證人黃信嘉於警詢（警卷一第八
    ○至八二頁）、偵訊（偵卷第八一至八四頁）時，證述明確
    ，並有黃信嘉以其所持用門號0000000000號行動
    電話撥打被告戊○○所持用門號0000000000號行
    動電話之通訊監察譯文一份（偵卷第五二、五三、五五頁）
    、門號0000000000號行動電話申設人為黃信嘉之
    妻洪美惠之基本資料查詢單一紙（原審卷第一七九頁）在卷
    可稽。
  6.附表壹編號十、十一部分，經證人吳維乾於警詢（警卷一第
    九○至九二頁）、偵訊（偵卷第一○九、一一○頁）時，證
    述明確，並有吳維乾以裝設在其住所之門號0000000
    00號市內電話撥打被告戊○○所持用門號0000000
    000號行動電話之通訊監察譯文一份（偵卷第九四、九五
    頁）、門號000000000號市內電話申設人為吳維乾
    之父吳陸陣之基本資料查詢單一紙（原審卷第一七四頁）在
    卷可稽，又吳維乾於上開期間確有施用第一級毒品海洛因，
    亦有臺灣高等法院被告前案紀錄表一份（原審卷第一七三、
    一七四頁）在卷可考。
  7.附表壹編號十二部分，經證人張景登於警詢（警卷一第九六
    至九八頁）、偵訊（偵卷第一○九、一一○頁）時，證述明
    確，並有張景登以其所持用門號0000000000號行
    動電話撥打被告戊○○所持用門號0000000000號
    行動電話之通訊監察譯文一份（偵卷第八九頁）、門號00
    00000000號行動電話申設人為張景登之基本資料查
    詢單一紙（原審卷第一七六頁）在卷可稽，又張景登於上開
    期間確有施用第一級毒品海洛因，亦有臺灣高等法院被告前
    案紀錄表一份（原審卷第八三頁）在卷可考。
  8.附表壹編號十三、十四部分，經證人陳順良、陳年發於警詢
    （警卷一第一○一至一○三、一○六、一○七頁）、偵訊（
    偵卷第一○九、一一○頁）時，證述明確，並有陳年發以其
    所持用門號0000000000號行動電話撥打被告戊○○所持用門號0000000000號行動電話之通訊監察
    譯文一份（偵卷第一○○、一○一頁）、門號000000
    0000號行動電話申設人為陳順良、陳年發之母張秀枝之
    基本資料查詢單一紙（原審卷第一七二頁）在卷可稽，又陳
    年發、陳順良於上開期間確有施用第一級毒品海洛因，亦有
    臺灣高等法院被告前案紀錄表各一份（原審卷第九六、一六
    三頁）在卷可考。
  9.附表壹編號十五至十八部分，經證人林鉅偉於警詢（警卷二
    第十一至十四頁）、偵訊（偵卷第一八六至一八九頁）時，
    證述明確，並有林鉅偉以其所持用門號000000000
    0、0000000000號行動電話撥打被告戊○○所持
    用門號0000000000號行動電話之通訊監察譯文一
    份（偵卷第一六六、一六七頁）、門號000000000
    0號行動電話之申設人為林鉅偉之妻洪嫦黛、門號0000
    000000號行動電話之申設人為林鉅偉之基本資料查詢
    單一紙（原審卷第一七三頁）在卷可稽。
  (二)又販賣海洛因係違法行為，非可公然為之，亦無公定價格，
    容易分裝並增減份量，而每次買賣之價量，可能隨時依雙方
    關係深淺、資力、需求量及對行情之認知、來源是否充裕、
    查緝是否嚴緊、購買者被查獲時供述購買對象之可能風險之
    評估等，而異其標準，非可一概而論，從而販賣之利得，除
    被告就販賣之價量俱臻明確供述外，委難察得實情，本件被
    告乙○○、戊○○雖因無法確實記憶取得毒品之確實重量、
    純度、價格，尚無從精確算知其販賣海洛因所獲利潤之數額
    ，然被告乙○○於原審準備程序、審理時既供述：其以半錢
    一萬一千元販入海洛因後，先留下三分之一，再摻入等量之
    葡萄糖稀釋，可再賣到一萬一千元等語（原審卷第二六、一
    四六頁），參以我國政府一再宣示反毒決心，施用、販賣毒
    品均屬違法行為，此為國人所週知，被告二人與如附表壹所
    示購買毒品者僅係朋友關係，非屬至親，被告二人當無甘冒
    重典，再按販入價格轉販賣予購買毒品者之理，是被告二人
    確有營利之意圖及獲利之事實，應堪認定。
  (三)至於被告二人於原審準備程序及審理時，雖均供稱：海洛因
    都是被告乙○○一個人去拿的云云（原審卷第一四六、二一
    四頁）。然被告戊○○於警詢時即供稱：「（綽號嫂子之女
    子真實姓名為何？住何處？聯絡電話為何？）我只知道她住
    社頭鄉，因每次交易都約在路旁，所以不知道她的詳細地址
    ，聯絡電話為0000000000、000000000
    0兩門號。」等語（警卷一第八、九頁），復得以指認己○○即為綽號嫂子之成年女子（警卷一第十二頁），堪認被告
    戊○○確曾與被告乙○○共同前往向己○○販入第一級毒品
    海洛因甚明；再參以被告乙○○於警詢時亦供稱：「剛開始
    是我一個與她們接洽，於九十七年二月中旬開始，我才有帶
    戊○○一同前往接洽購買毒品事宜。」等語（警卷一第一五
    三頁）；益徵被告二人於原審準備程序及審理時之上開供述
    ，並不可採。
  (四)綜上所述，足徵被告二人之自白確與事實相符，被告二人販
    賣第一級毒品海洛因之犯行，均堪認定。
四、論罪科刑理由：
  (一)核被告乙○○、戊○○所為，均係犯毒品危害防制條例第四
    條第一項之販賣第一級毒品罪。被告二人因販賣第一級毒品
    ，而持有該級毒品，其等持有之低度行為，應為販賣之高度
    行為所吸收，不另論罪。被告二人就如附表壹所示販賣第一
    級毒品之犯行，均有犯意聯絡及行為分擔，為共同正犯。另
    按九十四年二月二日修正公布、於九十五年七月一日施行之
    刑法，基於刑罰公平原則之考量，杜絕僥倖之犯罪心理，並
    避免易致鼓勵犯罪之誤解，已刪除第五十六條連續犯之規定
    。行為人反覆實行之犯罪行為茍係在刑法修正施行後者，因
    法律之修正已生阻斷連續犯之法律效果，除認應合於接續犯
    、繼續犯、集合犯等實質上一罪關係而以一罪論處外，基於
    一罪一罰之刑罰公平性，自應併合處罰。而刑法上所謂集合
    犯是指立法者所制定之犯罪構成要件中，本就預定有數個同
    種類之行為將反覆實行之犯罪而言，是將各自實現犯罪構成
    要件之多數行為，解釋為集合犯，而論以一罪；是以對於集
    合犯，必須從嚴解釋，以符合立法者之意向。所謂集合犯，
    係指數犯罪構成要件中，本即預定有數個同種類之行為將反
    覆實行，雖其特質為行為含有反覆實行複數行為而評價為包
    括一罪，但並非其所有反覆實行之行為，皆一律認為包括一
    罪，仍須從行為人之主觀犯意，自始係基於概括性，行為之
    時、空上具有密切關係，且依社會通念，認屬包括之一罪為
    合理適當者，始足當之，否則仍應依實質競合予以併合處罰
    。犯罪是否包括一罪之集合犯，客觀上，應斟酌其法律規定
    文字之本來意涵、實現該犯罪目的之必要手段、社會生活經
    驗中該犯罪實行常態及社會通念等；主觀上，則視其是否出
    於行為人之一次決意，並秉持刑罰公平原則，加以判斷（最
    高法院九十六年度臺上字第一一六八、一八五○、三五三一
    、四九六九號判決意旨參照）。被告二人意圖營利而販賣毒
    品之行為，係為實現牟利之犯罪目的，依吾人之生活經驗，
    其等犯罪之實行，固以反覆、繼續為常態，然其等販賣之時
    間，自九十六年四月二日起至同年五月二十日止，長逾一個
    月，且販賣對象多達十人，實難認係出於被告二人之一次犯
    罪決意；況此類綿延數月，異時、異地且異其對象之販賣毒
    品行為，依社會通念，殊難認以評價為一罪為適當；再者，
    其等多次販賣毒品，致該毒品氾濫，嚴重危害國人身心健康
    之犯罪結果，評價為集合犯之包括一罪，難謂符合法律規範
    本質，更與刪除連續犯之修法意旨相違，自不得認僅成立集
    合犯之包括一罪，是被告二人所為十八次販賣第一級毒品海
    洛因之犯行，均應分論併罰；公訴意旨認被告二人所為十八
    次販賣第一級毒品海洛因犯行，係屬集合犯之包括一罪關係
    ，容有誤會。再乙○○前因施用第一級毒品、第二級毒品案
    件，經本院以九十四年度上訴字第一六八六號分別判處有期
    徒刑一年四月、八月，應執行有期徒刑一年十月確定，嗣經
    送監執行，於民國九十六年二月十七日因縮短刑期假釋出監
    付保護管束，於假釋期間，復因違反保護管束應遵守事項情
    節重大，經撤銷假釋，惟因中華民國九十六年罪犯減刑條例
    於九十六年七月十六日施行，上開施用第一級毒品、第二級
    毒品案件，經本院於九十六年九月二十九日以九十六年度聲
    減字第三○六一號裁定分別減為有期徒刑八月、四月，應執
    行有期徒刑十一月確定，因減刑前已執行之刑期超過減刑後
    之刑期，而無庸再執行殘刑，應以九十六年七月十六日上開
    減刑條例施行日為執行完畢日。戊○○前因施用第一級毒品
    、第二級毒品案件，經原審以九十四年度訴字第八○○號分
    別判處有期徒刑七月、四月，應執行有期徒刑十月確定；因
    施用第一級毒品、第二級毒品案件，經原審以九十四年度訴
    字第一三七二號分別判處有期徒刑九月、五月，應執行有期
    徒刑一年確定，因恐嚇取財案件，經臺灣雲林地方法院以九
    十五年度虎簡字第四○號判處有期徒刑六月確定，因詐欺案
    件，經原審以九十五年度簡字第一三九號判處有期徒刑五月
    確定，上開三案，再經原審以九十六年度聲減字第四○五八
    號裁定分別減為有期徒刑四月又十五日、二月又十五日、三
    月、二月又十五日，並合併定其應執行之刑為有期徒刑十一
    月確定；復與首揭案件送監接續執行，於九十六年七月十六
    日執行完畢。此有臺灣彰化地方法院檢察署刑案資料查註紀
    錄表及臺灣高等法院被告前案紀錄表各二份在卷可稽，其等
    於受有期徒刑執行完畢後，五年以內故意再犯本件有期徒刑
    以上之罪，均為累犯，除法定本刑為死刑、無期徒刑部分，
    依法不得加重外，其罰金刑部分，均應依刑法第四十七條第
    一項規定，各加重其刑。另按犯毒品危害防制條例第四條第
    一項之罪，供出毒品來源，因而破獲者，得減輕其刑，毒品
    危害防制條例第十七條定有明文。本件被告二人於九十七年
    六月三日為警查獲後，被告戊○○、乙○○先後於九十七年
    六月三日、同月二十三日警詢時供稱：第一級毒品海洛因係
    向綽號嫂子之己○○購買，聯絡電話為000000000
    0、0000000000號等語（警卷一第八、九、十一
    頁，偵卷第一五三、一五四頁）；其後，彰化縣警察局田中
    分局警員即依被告乙○○、戊○○之供述進行偵辦，並因而
    破獲己○○販賣第一級毒品海洛因案件，現由臺灣彰化地方
    法院檢察署檢察官以九十七年度偵字第七七五四號違反毒品
    危害防制條例案件偵查中，此經証人即員警丙○○於本院供
    証在卷，並有彰化縣警察局田中分局刑事案件報告書、職務
    報告、己○○之臺灣高等法院被告前案紀錄表各一件附卷可
    憑，足認被告二人符合犯販賣第一級毒品罪，供出毒品來源
    ，因而破獲之要件，爰依毒品危害防制條例第十七條規定，
    各減輕其刑，並與前開加重其刑部分，依刑法第七十一條第
    一項規定，先加後減。又刑法部分條文於九十四年二月二
    日修正公布，九十五年七月一日施行，依修正後刑法第四章
    「正犯與共犯」之立法理由：「由於我國與德國、日本同採
    二元犯罪參與體系，而非單一正犯體系，且目前學說見解皆
    認正犯與共犯有本質之不同，即正犯被評價為直接之實行行
    為（如直接正犯、間接正犯、共同正犯），共犯則被評價為
    間接參與實行行為者（如教唆犯、幫助犯），爰將現行法之
    『共犯』章名，修正為『正犯與共犯』，以符實際。」證人
    保護法於刑法修正後，亦於九十五年五月五日配合修正相關
    條文，同年月三十日施行，其第十四條第一項、第二項中原
    規定「共犯」之文字部分，均修正為「正犯或共犯」，以與
    上述修正後刑法規定之體制及用語一致，該修正後所謂「共
    犯」固係指「教唆犯」或「幫助犯」，而非如修正前刑法第
    四章「共犯」係包括第二十八條之共同正犯、第二十九條之
    教唆犯及第三十條之幫助犯，惟既係配合修正為「正犯或共
    犯」，與修正前「共犯」所涵蓋犯罪參與者之範圍，即並無
    不同。本件被告二人之上開供出毒品來源即其前手己○○，
    非為與被告二人共同犯販賣第一級毒品海洛因犯行之人，與
    證人保護法第十四條第一項所定「供述與該案案情有重要關
    係之待證事項或其他正犯或共犯之犯罪事證，因而使檢察官
    得以追訴該案之其他正犯或共犯者」之要件不符，且若同時
    符合上開證人保護法及毒品危害防制條例規定減輕其刑時，
    亦僅擇一適用，是本件本院認無再依證人保護法該減刑規定
    之適用。（最高法院96年台上字第4057號、96年台上字第
    246號判決參照）又被告二人所為共有十八次販賣第一級毒
    品海洛因犯行之多，本院亦認無並再依刑法第59條酌減之情
    形，均併為敘明。
  (二)原審認上訴人罪證明確，予以論罪科刑，固非無見，惟查，
    原審未就被告二人之犯罪所得諭知連帶沒收（詳如後述），
    尚有未洽。上訴人上訴意旨指摘原判決量定執行刑過重，尚
    屬有理由，且原判決亦有上開可議之處，即無可維持，自應
    由本院加以撤銷改判。爰審酌被告二人明知毒品不僅殘害施
    用者自身健康，其因施用毒品而散盡家財、連累家人，或為
    購買毒品鋌而走險者，更不可勝計，竟為謀個人私利而販賣
    毒品，危害社會非淺，另考量其等犯罪之手段、販賣毒品之
    期間、次數、金額，被告乙○○負責出資販入毒品，並獲取
    販賣毒品所得主要收益，被告戊○○僅係協助被告乙○○接
    聽電話、交付毒品，參與程度較輕，所獲利益有限，暨犯罪
    後均坦承犯行，態度良好等一切情狀，分別量處如主文所示
    之刑，又審酌上開情狀，認為被告二人犯罪後均坦承犯行，
    顯見已有悔意，並節省檢警人員以及法院不必要的調查及訴
    訟資源，有助於儘速釐清案情，以求明案速斷的刑事訴訟理
    想，而各定其應執行之刑。
  (三)按毒品危害防制條例第十九條第一項規定，犯第四條之罪者
    ，其供犯罪所用或因犯罪所得之財物，均沒收之，如全部或
    一部不能沒收時，追徵其價額或以其財產抵償之。但該條項
    並無如同條例第十八條第一項所定「不問屬於犯人與否，沒
    收之」之明文，自屬相對沒收主義之立法。是其應沒收之物
    ，應以屬被告所有者為限（最高法院九十五年度臺上字第三
    ○五號判決意旨參照）。扣案如附表貳編號一至三所示之物
    ，均係被告乙○○所有、供其等販賣第一級毒品所用之物，
    此經被告二人陳明在卷，均應依毒品危害防制條例第十九條
    第一項規定，分別宣告沒收。至於扣案如附表貳編號四、五
    所示ＳＩＭ卡各一片，門號申設人分別為楊仁傑、賴秋麗，
    此有行動電話基本資料查詢單各一紙（原審卷第一六六、一
    七八頁）在卷可佐，上開行動電話門號申設人既非被告二人
    ，則該等ＳＩＭ卡即非屬被告二人所有之物，自不得宣告沒
    收；另扣案之ＯＫＷＡＰ牌行動電話一支，雖屬被告乙○○
    所有，然被告二人既否認係供其等犯本案所用之物，或因本
    案犯罪所得之物，復查無積極事證足資證明，且非屬違禁物
    ，亦不得宣告沒收。
  (四)再按毒品危害防制條例第十九條第一項規定，犯販賣毒品罪
    者，其犯罪所得之財物均沒收之，係採義務沒收主義。故販
    賣毒品所得之對價，不問其中成本若干，利潤多少，均應全
    部諭知沒收，貫徹政府查禁煙毒之決心，以符立法本旨（最
    高法院九十一年度臺上字第二四一九號判決意旨參照）。又
    按毒品危害防  制條例第19條第1項固規定「犯第4條至第9
    條、第12條、第13條或第14條第1項、第2項之罪者，其供犯
    罪所用或因犯罪所得之財物，均沒收之，如全部或一部不能
    沒收時，追徵其價額或以其財產抵償之」。但共同正犯之犯
    罪所得為現款時，因係合併計算，且於全部或一部不能沒收
    時，以其財產抵償之，為避免執行時發生重複沒收、抵償之
    情形，故各共同正犯之間係採連帶沒收主義，於裁判時僅諭
    知連帶沒收，不得就全體共同正犯之總所得，對各該共同正
    犯分別重複諭知沒收（最高法院95年度臺上字第6051號判決
    要旨參照）。查被告二人因販賣第一級毒品所得之對價，各
    如附表壹金額欄所示，雖均未扣案，然依上開說明及毒品危
    害防制條例第19條第1項之規定，仍應均予宣告連帶沒收，
    如全部或一部不能沒收時，以其財產連帶抵償之。
五、不另為無罪諭知部分：
  (一)公訴意旨另略以：被告乙○○、戊○○除如附表壹所示販賣
    第一級毒品海洛因之犯行外，另於如附表所示時間，販賣
    如附表所示次數、金額之第一級毒品海洛因予如附表所
    示之人，因認被告二人此部分，均另涉犯毒品危害防制條例
    第四條第一項之販賣第一級毒品罪嫌，且與前開經本院論罪
    科刑部分，有集合犯之包括一罪關係。
  (二)按犯罪事實應依證據認定之，無證據不得認定犯罪事實，又
    不能證明被告犯罪者，應諭知無罪之判決，刑事訴訟法第一
    百五十四條第二項、第三百零一條第一項分別定有明文。而
    事實之認定，應憑證據，如未能發現相當之證據，或證據不
    足以證明，自不能以推測或擬制之方法，以為裁判基礎（最
    高法院四十年臺上字第八六號判例意旨參照）。又認定犯罪
    事實所憑之證據，雖不以直接證據為限，間接證據亦包括在
    內；然而無論直接或間接證據，其為訴訟上之證明，須於通
    常一般之人均不致有所懷疑，而得確信其為真實之程度者，
    始得據為有罪之認定（最高法院七十六年臺上字第四九八六
    號判例意旨參照）。
  (三)公訴人認定被告二人另有如附表所示販賣第一級毒品罪嫌
    ，無非係以證人許育瑋、許育誠、陳昭彰、陳意忠、劉嘉文
    、林鉅偉於警詢、偵查時，依其等印象概略估算向被告二人
    購買第一級毒品海洛因之金額、次數之證述，作為主要論據
    。惟按施用毒品者其供出毒品來源，因而破獲者，法律規定
    得減輕其刑，是施用毒品者有為偵查機關誘導、或為邀輕典
    而為不實陳述之可能，其陳述之真實性自有合理之懷疑，其
    所稱向某人購買之供述，須補強證據以擔保其供述之真實性
    ，所謂補強證據，指其他有關證明施用毒品者之關於毒品交
    易之供述真實性之相關證據而言，必須與施用毒品者關於毒
    品交易之供述，具有相當程度之關連性，而足使一般人對施
    用毒品者關於毒品交易之供述，並無合理之懷疑存在，而得
    確信其為真實，始足當之（最高法院九十四年度臺上字第一
    二一八、七○三八號判決意旨參照）。公訴人認定被告二人
    另有如附表所示販賣第一級毒品海洛因之犯行，除證人許
    育瑋、許育誠、陳昭彰、陳意忠、劉嘉文、林鉅偉於警詢、
    偵訊時之證述外，並無其他補強證據可資佐證，從而，其等
    在警詢、偵訊時，關於購買次數粗略估算之證述，實無法遽
    予採信為論罪基礎。此外，復查無其他積極證據足以證明被
    告二人另有如附表所示販賣第一級毒品海洛因之犯行，此
    部分自屬不能證明被告犯罪，原應為被告二人無罪之諭知，
    惟公訴人認此部分與前揭起訴業經論罪科刑之販賣第一級毒
    品部分，具有集合犯之包括一罪關係，爰不另為無罪之諭知
    ，併此敘明。
六、臺灣彰化地方法院檢察署九十七年度偵字第七八九四號於原
    審移送併辦意旨略以：被告乙○○另自九十六年六月初某日
    起至同年十二月某日止，在彰化縣員林鎮員林火車站前、振
    興輪胎等地，將第一級毒品海洛因，以每包一千元至三千元
    之價格，販賣予郝錕至少十次以上；且認被告乙○○此部分
    犯行與前揭論罪科刑業經起訴之販賣第一級毒品犯行間，具
    有集合犯之包括一罪關係，應移送併案審理等語。被告乙○○因犯附表壹所示販賣第一級毒品海洛因犯行，雖經論罪科
    刑如前，然依前揭說明，被告乙○○所為如附表壹所示十八
    次販賣第一級毒品海洛因犯行，均應分論併罰，從而，併案
    意旨所指被告乙○○販賣第一級毒品海洛因部分，即難認與
    本案經論罪科刑部分有何集合犯之包括一罪關係，自無從併
    予審理，應由檢察官另行依法處理，附予敘明。
據上論結，應依刑事訴訟法第三百六十九條第一項前段、第三百
六十四條、第二百九十九條第一項前段、毒品危害防制條例第四
條第一項、第十七條、第十九條第一項，刑法第十一條前段、第
二十八條、第四十七條第一項、第五十一條第五款，判決如主文
。
本案經檢察官甲○○到庭執行職務。
中    華    民    國    98    年    1     月    20    日
            刑事第二庭  審判長法  官  蕭  錦  鍾
                              法  官  胡  森  田
                              法  官  胡  忠  文
以上正本證明與原本無異。
如不服本判決應於收受送達後十日內向本院提出上訴書狀，其未
敘述上訴理由者，並得於提起上訴後十日內向本院補提理由書（
均須按他造當事人之人數附繕本）「切勿逕送上級法院」。
                              書記官  吳  雅  菁
中    華    民    國    98    年    1     月    20    日
 附表壹：乙○○、戊○○販賣第一級毒品海洛因部分：
┌──┬─────────┬───┬───────────┬──────┬──────────────┐
│編號│販賣時間、地點    │金額  │購買毒品者、聯繫方式  │所犯法條    │宣告刑                      │
├──┼─────────┼───┼───────────┼──────┼──────────────┤
│一  │九十七年四月二日下│一千元│許育瑋（綽號阿瑋）以所│毒品危害防制│乙○○、戊○○共同販賣第一級│
│    │午一時三十四分許，│      │持用門號0000000│條例第四條第│毒品，均累犯，乙○○處有期徒│
│    │在彰化縣永靖鄉某便│      │二九三號行動電話撥打林│一項之販賣第│刑拾陸年，戊○○處期徒刑拾伍│
│    │利商店前。        │      │金池所持用門號○九三○│一級毒品罪  │年陸月，扣案如附表貳編號二所│
│    │                  │      │一七四七二○號行動電話│            │示之物沒收，未扣案因販賣第一│
│    │                  │      │聯繫。                │            │級毒品所得新臺幣壹仟元連帶沒│
│    │                  │      │                      │            │收，如全部或一部不能沒收時，│
│    │                  │      │                      │            │以其財產連帶抵償之。        │
├──┼─────────┼───┼───────────┼──────┼──────────────┤
│二  │九十七年四月二日晚│一千元│許育瑋（綽號阿瑋）以所│毒品危害防制│乙○○、戊○○共同販賣第一級│
│    │上八時十分許，在彰│      │持用門號0000000│條例第四條第│毒品，均累犯，乙○○處有期徒│
│    │化縣社頭鄉某便利商│      │二九三號行動電話撥打林│一項之販賣第│刑拾陸年，戊○○處期徒刑拾伍│
│    │店前。            │      │金池所持用門號○九三○│一級毒品罪  │年陸月，扣案如附表貳編號二所│
│    │                  │      │一七四七二○號行動電話│            │示之物沒收，未扣案因販賣第一│
│    │                  │      │聯繫。                │            │級毒品所得新臺幣壹仟元連帶沒│
│    │                  │      │                      │            │收，如全部或一部不能沒收時，│
│    │                  │      │                      │            │以其財產連帶抵償之。        │
├──┼─────────┼───┼───────────┼──────┼──────────────┤
│三  │九十七年四月十八日│五百元│許育誠以所持用門號○九│毒品危害防制│乙○○、戊○○共同販賣第一級│
│    │晚上七時十九分許，│      │00000000號行動│條例第四條第│毒品，均累犯，乙○○處有期徒│
│    │在彰化縣員林鎮華益│      │電話撥打乙○○所持用門│一項之販賣第│刑拾陸年，戊○○處期徒刑拾伍│
│    │超商前。          │      │號0000000000│一級毒品罪  │年陸月，扣案如附表貳編號二所│
│    │                  │      │號行動電話聯繫。      │            │示之物沒收，未扣案因販賣第一│
│    │                  │      │                      │            │級毒品所得新臺幣伍佰元連帶沒│
│    │                  │      │                      │            │收，如全部或一部不能沒收時，│
│    │                  │      │                      │            │以其財產連帶抵償之。        │
├──┼─────────┼───┼───────────┼──────┼──────────────┤
│四  │九十七年五月十三日│一千元│陳昭彰（綽號大頭仔）以│毒品危害防制│乙○○、戊○○共同販賣第一級│
│    │下午二時三十七分許│      │門號000000000│條例第四條第│毒品，均累犯，乙○○處有期徒│
│    │，在彰化縣員林鎮員│      │、000000000號│一項之販賣第│刑拾陸年，戊○○處期徒刑拾伍│
│    │林國中前。        │      │市內電話、門號○九三八│一級毒品罪  │年陸月，扣案如附表貳編號一、│
│    │                  │      │八七四二八二號行動電話│            │三所示之物沒收，未扣案因販賣│
│    │                  │      │撥打乙○○所持用門號○│            │第一級毒品所得新臺幣壹仟元連│
│    │                  │      │000000000號行│            │帶沒收，如全部或一部不能沒收│
│    │                  │      │動電話、戊○○所持用門│            │時，以其財產連帶抵償之。    │
│    │                  │      │號0000000000│            │                            │
│    │                  │      │號行動電話聯繫。      │            │                            │
├──┼─────────┼───┼───────────┼──────┼──────────────┤
│五  │九十七年五月十四日│一千五│陳昭彰（綽號大頭仔）以│毒品危害防制│乙○○、戊○○共同販賣第一級│
│    │上午九時十九分許，│百元  │門號000000000│條例第四條第│毒品，均累犯，乙○○處有期徒│
│    │在彰化縣員林鎮員林│      │一、000000000│一項之販賣第│刑拾陸年，戊○○處期徒刑拾伍│
│    │國中前。          │      │四號行動電話撥打戊○○│一級毒品罪  │年陸月，扣案如附表貳編號三所│
│    │                  │      │所持用門號○九三三四二│            │示之物沒收，未扣案因販賣第一│
│    │                  │      │八六三五號行動電話聯繫│            │級毒品所得新臺幣壹仟伍佰元連│
│    │                  │      │。                    │            │帶沒收，如全部或一部不能沒收│
│    │                  │      │                      │            │時，以其財產連帶抵償之。    │
├──┼─────────┼───┼───────────┼──────┼──────────────┤
│六  │九十七年五月二十日│一千元│陳意忠以其所持用門號○│毒品危害防制│乙○○、戊○○共同販賣第一級│
│    │中午十二時四十七分│      │000000000號行│條例第四條第│毒品，均累犯，乙○○處有期徒│
│    │許，在彰化縣社頭鄉│      │動電話撥打戊○○所持用│一項之販賣第│刑拾陸年，戊○○處期徒刑拾伍│
│    │舊社村某處。      │      │門號000000000│一級毒品罪  │年陸月，扣案如附表貳編號三所│
│    │                  │      │五號行動電話聯繫。    │            │示之物沒收，未扣案因販賣第一│
│    │                  │      │                      │            │級毒品所得新臺幣壹仟元連帶沒│
│    │                  │      │                      │            │收，如全部或一部不能沒收時，│
│    │                  │      │                      │            │以其財產連帶抵償之。        │
├──┼─────────┼───┼───────────┼──────┼──────────────┤
│七  │九十七年五月二日下│一千元│黃信嘉以其所持用門號○│毒品危害防制│乙○○、戊○○共同販賣第一級│
│    │午五時六分許，在彰│      │000000000號行│條例第四條第│毒品，均累犯，乙○○處有期徒│
│    │化縣員林鎮信昌齡球│      │動電話撥打戊○○所持用│一項之販賣第│刑拾陸年，戊○○處期徒刑拾伍│
│    │館前。            │      │門號000000000│一級毒品罪  │年陸月，扣案如附表貳編號三所│
│    │                  │      │五號行動電話聯繫。    │            │示之物沒收，未扣案因販賣第一│
│    │                  │      │                      │            │級毒品所得新臺幣壹仟元連帶沒│
│    │                  │      │                      │            │收，如全部或一部不能沒收時，│
│    │                  │      │                      │            │以其財產連帶抵償之。        │
├──┼─────────┼───┼───────────┼──────┼──────────────┤
│八  │九十七年五月八日下│一千元│黃信嘉以其所持用門號○│毒品危害防制│乙○○、戊○○共同販賣第一級│
│    │午一時五十分許，在│      │000000000號行│條例第四條第│毒品，均累犯，乙○○處有期徒│
│    │彰化縣大村鄉擺塘巷│      │動電話撥打戊○○所持用│一項之販賣第│刑拾陸年，戊○○處期徒刑拾伍│
│    │鐵路平交道旁。    │      │門號000000000│一級毒品罪  │年陸月，扣案如附表貳編號三所│
│    │                  │      │五號行動電話聯繫。    │            │示之物沒收，未扣案因販賣第一│
│    │                  │      │                      │            │級毒品所得新臺幣壹仟元連帶沒│
│    │                  │      │                      │            │收，如全部或一部不能沒收時，│
│    │                  │      │                      │            │以其財產連帶抵償之。        │
├──┼─────────┼───┼───────────┼──────┼──────────────┤
│九  │九十七年五月十二日│一千元│黃信嘉以其所持用門號○│毒品危害防制│乙○○、戊○○共同販賣第一級│
│    │上午十時三十六分許│      │000000000號行│條例第四條第│毒品，均累犯，乙○○處有期徒│
│    │，在彰化縣大村鄉擺│      │動電話撥打戊○○所持用│一項之販賣第│刑拾陸年，戊○○處期徒刑拾伍│
│    │塘巷鐵路平交道旁。│      │門號000000000│一級毒品罪  │年陸月，扣案如附表貳編號三所│
│    │                  │      │五號行動電話聯繫。    │            │示之物沒收，未扣案因販賣第一│
│    │                  │      │                      │            │級毒品所得新臺幣壹仟元連帶沒│
│    │                  │      │                      │            │收，如全部或一部不能沒收時，│
│    │                  │      │                      │            │以其財產連帶抵償之。        │
├──┼─────────┼───┼───────────┼──────┼──────────────┤
│十  │九十七年五月二日晚│一千元│吳維乾以門號○四八二九│毒品危害防制│乙○○、戊○○共同販賣第一級│
│    │上九時五十二分許，│      │四○九一號市內電話撥打│條例第四條第│毒品，均累犯，乙○○處有期徒│
│    │在彰化縣大村鄉農會│      │戊○○所持用門號○九三│一項之販賣第│刑拾陸年，戊○○處期徒刑拾伍│
│    │前。              │      │0000000號行動電│一級毒品罪  │年陸月，扣案如附表貳編號三所│
│    │                  │      │話聯繫。              │            │示之物沒收，未扣案因販賣第一│
│    │                  │      │                      │            │級毒品所得新臺幣壹仟元連帶沒│
│    │                  │      │                      │            │收，如全部或一部不能沒收時，│
│    │                  │      │                      │            │以其財產連帶抵償之。        │
├──┼─────────┼───┼───────────┼──────┼──────────────┤
│十一│九十七年五月十日晚│一千元│吳維乾以門號○四八二九│毒品危害防制│乙○○、戊○○共同販賣第一級│
│    │上九時三十三分許，│      │四○九一號市內電話撥打│條例第四條第│毒品，均累犯，乙○○處有期徒│
│    │在彰化縣大村鄉農會│      │戊○○所持用門號○九三│一項之販賣第│刑拾陸年，戊○○處期徒刑拾伍│
│    │前。              │      │0000000號行動電│一級毒品罪  │年陸月，扣案如附表貳編號三所│
│    │                  │      │話聯繫。              │            │示之物沒收，未扣案因販賣第一│
│    │                  │      │                      │            │級毒品所得新臺幣壹仟元連帶沒│
│    │                  │      │                      │            │收，如全部或一部不能沒收時，│
│    │                  │      │                      │            │以其財產連帶抵償之。        │
├──┼─────────┼───┼───────────┼──────┼──────────────┤
│十二│九十七年五月六日下│一千元│張景登以其所持用門號○│毒品危害防制│乙○○、戊○○共同販賣第一級│
│    │午五時三十九分許，│      │000000000號行│條例第四條第│毒品，均累犯，乙○○處有期徒│
│    │在彰化縣大村鄉中山│      │動電話撥打戊○○所持用│一項之販賣第│刑拾陸年，戊○○處期徒刑拾伍│
│    │路美利達公司前。  │      │門號000000000│一級毒品罪  │年陸月，扣案如附表貳編號三所│
│    │                  │      │五號行動電話聯繫。    │            │示之物沒收，未扣案因販賣第一│
│    │                  │      │                      │            │級毒品所得新臺幣壹仟元連帶沒│
│    │                  │      │                      │            │收，如全部或一部不能沒收時，│
│    │                  │      │                      │            │以其財產連帶抵償之。        │
├──┼─────────┼───┼───────────┼──────┼──────────────┤
│十三│九十七年五月二日下│一千元│陳順良、陳年發推由陳年│毒品危害防制│乙○○、戊○○共同販賣第一級│
│    │午五時三十二分許，│      │發以其所持用門號○九一│條例第四條第│毒品，均累犯，乙○○處有期徒│
│    │在彰化縣員林鎮大埔│      │0000000號行動電│一項之販賣第│刑拾陸年，戊○○處期徒刑拾伍│
│    │里某棒球場外。    │      │話撥打戊○○所持用門號│一級毒品罪  │年陸月，扣案如附表貳編號三所│
│    │                  │      │0000000000號│            │示之物沒收，未扣案因販賣第一│
│    │                  │      │行動電話聯繫。        │            │級毒品所得新臺幣壹仟元連帶沒│
│    │                  │      │                      │            │收，如全部或一部不能沒收時，│
│    │                  │      │                      │            │以其財產連帶抵償之。        │
├──┼─────────┼───┼───────────┼──────┼──────────────┤
│十四│九十七年五月十二日│一千元│陳順良、陳年發推由陳年│毒品危害防制│乙○○、戊○○共同販賣第一級│
│    │晚上六時十七分許，│      │發以其所持用門號○九一│條例第四條第│毒品，均累犯，乙○○處有期徒│
│    │在彰化縣員林鎮員林│      │0000000號行動電│一項之販賣第│刑拾陸年，戊○○處期徒刑拾伍│
│    │國中附近之某超商前│      │話撥打戊○○所持用門號│一級毒品罪  │年陸月，扣案如附表貳編號三所│
│    │。                │      │0000000000號│            │示之物沒收，未扣案因販賣第一│
│    │                  │      │行動電話聯繫。        │            │級毒品所得新臺幣壹仟元連帶沒│
│    │                  │      │                      │            │收，如全部或一部不能沒收時，│
│    │                  │      │                      │            │以其財產連帶抵償之。        │
│    │                  │      │                      │            │                            │
├──┼─────────┼───┼───────────┼──────┼──────────────┤
│十五│九十七年五月三日上│五百元│林鉅偉（綽號偉偉）以其│毒品危害防制│乙○○、戊○○共同販賣第一級│
│    │午十時二十分許，在│      │所持用門號○九三八○○│條例第四條第│毒品，均累犯，乙○○處有期徒│
│    │彰化縣員林鎮或大村│      │一三四七、○九三八五○│一項之販賣第│刑拾陸年，戊○○處期徒刑拾伍│
│    │鄉某處。          │      │四一六二號行動電話撥打│一級毒品罪  │年陸月，扣案如附表貳編號三所│
│    │                  │      │戊○○所持用門號○九三│            │示之物沒收，未扣案因販賣第一│
│    │                  │      │0000000號行動電│            │級毒品所得新臺幣伍佰元連帶沒│
│    │                  │      │話聯繫。              │            │收，如全部或一部不能沒收時，│
│    │                  │      │                      │            │以其財產連帶抵償之。        │
├──┼─────────┼───┼───────────┼──────┼──────────────┤
│十六│九十七年五月六日晚│五百元│林鉅偉（綽號偉偉）以其│毒品危害防制│乙○○、戊○○共同販賣第一級│
│    │上八時二十分，彰化│      │所持用門號○九三八五○│條例第四條第│毒品，均累犯，乙○○處有期徒│
│    │縣大村鄉○○○○路│      │四一六二號行動電話撥打│一項之販賣第│刑拾陸年，戊○○處期徒刑拾伍│
│    │旁。              │      │戊○○所持用門號○九三│一級毒品罪  │年陸月，扣案如附表貳編號三所│
│    │                  │      │0000000號行動電│            │示之物沒收，未扣案因販賣第一│
│    │                  │      │話聯繫。              │            │級毒品所得新臺幣伍佰元連帶沒│
│    │                  │      │                      │            │收，如全部或一部不能沒收時，│
│    │                  │      │                      │            │以其財產連帶抵償之。        │
├──┼─────────┼───┼───────────┼──────┼──────────────┤
│十七│九十七年五月十一日│一千元│林鉅偉（綽號偉偉）以其│毒品危害防制│乙○○、戊○○共同販賣第一級│
│    │中午十二時五十六分│      │所持用門號○九三八五○│條例第四條第│毒品，均累犯，乙○○處有期徒│
│    │許，在彰化縣員林鎮│      │四一六二號行動電話撥打│一項之販賣第│刑拾陸年，戊○○處期徒刑拾伍│
│    │某道路旁。        │      │戊○○所持用門號○九三│一級毒品罪  │年陸月，扣案如附表貳編號三所│
│    │                  │      │0000000號行動電│            │示之物沒收，未扣案因販賣第一│
│    │                  │      │話聯繫。              │            │級毒品所得新臺幣壹仟元連帶沒│
│    │                  │      │                      │            │收，如全部或一部不能沒收時，│
│    │                  │      │                      │            │以其財產連帶抵償之。        │
├──┼─────────┼───┼───────────┼──────┼──────────────┤
│十八│九十七年五月十二日│一千元│林鉅偉（綽號偉偉）以其│毒品危害防制│乙○○、戊○○共同販賣第一級│
│    │晚上七時四十分許，│      │所持用門號○九三八五○│條例第四條第│毒品，均累犯，乙○○處有期徒│
│    │在彰化縣員林鎮或大│      │四一六二號行動電話撥打│一項之販賣第│刑拾陸年，戊○○處期徒刑拾伍│
│    │村鄉某處。        │      │戊○○所持用門號○九三│一級毒品罪  │年陸月，扣案如附表貳編號三所│
│    │                  │      │0000000號行動電│            │示之物沒收，未扣案因販賣第一│
│    │                  │      │話聯繫。              │            │級毒品所得新臺幣壹仟元連帶沒│
│    │                  │      │                      │            │收，如全部或一部不能沒收時，│
│    │                  │      │                      │            │以其財產連帶抵償之。        │
└──┴─────────┴───┴───────────┴──────┴──────────────┘
 附表貳：與本案有關之扣案物品：
┌──┬───────────────────────┬───────┐
│編號│物品名稱及數量                                │所有人        │
├──┼───────────────────────┼───────┤
│一  │ＴＱＣ牌行動電話一支                          │乙○○        │
├──┼───────────────────────┼───────┤
│二  │ＭＯＴＯＲＯＬＡ牌行動電話一支（原裝放門號○九│乙○○        │
│    │00000000號ＳＩＭ卡）                  │              │
├──┼───────────────────────┼───────┤
│三  │ＢＥＮＱ－ＳＩＥＭＥＮＳ牌行動電話一支        │乙○○（提供給│
│    │                                              │戊○○持用）  │
├──┼───────────────────────┼───────┤
│四  │門號0000000000號ＳＩＭ卡一片（置放在│楊仁傑        │
│    │編號一之行動電話內）                          │              │
├──┼───────────────────────┼───────┤
│五  │門號0000000000號ＳＩＭ卡一片（置放在│賴秋麗        │
│    │編號三之行動電話內）                          │              │
└──┴───────────────────────┴───────┘
  附表：不另為無罪諭知部分：
┌──┬────┬────────┬───────┐
│編號│販賣對象│販賣時間        │販賣金額、次數│
├──┼────┼────────┼───────┤
│一  │許育瑋  │九十七年二月某日│五百元、二次。│
│    │        │起              │              │
├──┼────┼────────┼───────┤
│二  │許育誠  │九十七年一、二月│五百元、六次。│
│    │        │某日起至同年五月│一千元、三次。│
│    │        │初某日止        │              │
├──┼────┼────────┼───────┤
│三  │陳昭彰  │九十七年二、三月│一千元、五次。│
│    │        │某日起至同年五月│二千元、三次。│
│    │        │底某日止        │              │
├──┼────┼────────┼───────┤
│四  │陳意忠  │九十七年四月初某│一千元、二次。│
│    │        │日起至同年五月中│              │
│    │        │旬某日止        │              │
├──┼────┼────────┼───────┤
│五  │劉嘉文  │九十七年五月初某│五百元、五次。│
│    │        │日起            │              │
├──┼────┼────────┼───────┤
│六  │林鉅偉  │九十七年三月底某│五百元、七次。│
│    │        │日起至同年五月中│              │
│    │        │旬某日止        │              │
└──┴────┴────────┴───────┘
附錄：論罪科刑法條：
毒品危害防制條例第4條
製造、運輸、販賣第一級毒品者，處死刑或無期徒刑；處無期徒
刑者，得併科新臺幣1千萬元以下罰金。
製造、運輸、販賣第二級毒品者，處無期徒刑或7年以上有期徒
刑，得併科新臺幣7百萬元以下罰金。
製造、運輸、販賣第三級毒品者，處5年以上有期徒刑，得併科
新臺幣5百萬元以下罰金。
製造、運輸、販賣第四級毒品者，處3年以上10年以下有期徒刑
，得併科新臺幣3百萬元以下罰金。
製造、運輸、販賣專供製造或施用毒品之器具者，處1年以上7
年以下有期徒刑，得併科新臺幣1百萬元以下罰金。
前五項之未遂犯罰之。


司法院資訊處製作；財團法人民間司法改革基金會備份。
